【裁判字號】    90,軍上,24
【裁判日期】    901106
【裁判案由】    逃亡
【裁判全文】
臺灣高等法院高雄分院刑事判決                        九十年度軍上字第二四號
    上  訴  人
    即  被  告  甲○○
右上訴人因逃亡案件，不服國防部高等軍事法院高雄分院中華民國九十年九月二十一
日第二審判決（九十年度高判字第七六號，起訴案號：國防部南部地方軍事法院檢察
署九十年平訴(二)字第二七六號），提起上訴，本院判決如左：
      主  文
原判決關於罪刑部分撤銷。
甲○○無故離役，累犯，處有期徒刑壹年。
      理  由
一、本件原判決維持第一審判決，認上訴人甲○○係陸軍裝甲五○三旅戰二營營部連
    一兵，曾於八十五年間因妨害兵役及詐欺二案，經台灣高雄地方法院分別判處有
    期徒刑六月，褫奪公權二年，緩刑三年及罰金五千元。入伍後在緩刑期間，復於
    八十九年間因逃亡案，經前陸軍空降特戰司令部判處有期徒刑八月，至八十八年
    八月二十六日執行完畢，旋經台灣高雄地方法院撤銷上開妨害兵役案之緩刑，接
  續執行至八十九年二月二十五日縮刑期滿出監，回役後仍不遵法紀，於九十年一
    月二日十二時自澎湖駐地休假離營，應至同年月八日十二時返營收假，惟被告以
    其母（許鳳蘭）身罹癌症住院治療，乏人照料暨長期洗腎須籌措醫藥費為由，向
    該管連長請假二日獲准，即可延至同年十日十二時返營收假，詎其竟以如返營再
    請假恐費時多日，而捨此正途不為逾假潛逃在外，匿居高雄市打零工維生，迄九
    十年五月二十五日十八時三十分許，在高雄市○○區○○路與文武街口為高雄市
    政府警察局員警緝獲之事實，而論以上訴人甲○○觸犯陸海空刑法第九十三條第
    三款之無故離役罪，係以上訴人甲○○對於上開犯行已坦承不諱，核與高雄市政
    府警察局九十年五月二十六日高市警刑偵專字第三一八○○號逃亡案件移送書所
    附訊問筆錄記載情節相符，並經該管上尉連長涂育銘到庭結證屬實，復有陸軍裝
    甲五○三旅戰車第二營九十年一月十八日（９０）蛟威字第○九四號函附離營通
    報、點名簿、休假證明單等影本各乙份及國防部南部地方軍事法院澎湖分院檢查
    署九十年一月二十日九十年法湖字第○六六號通緝書等在卷可稽，犯罪事證明確
    ，並以被告曾於八十五年間因妨害兵役及詐欺二案，經台灣高雄地方法院分別判
    處有期徒刑六月，褫奪公權二年，緩刑三年及罰金五千元，入伍後在緩刑期間，
    復於八十九年間因逃亡案，經前陸軍空降特戰司令部判處有期徒刑八月，至八十
    八年八月二十六日執行完畢，旋經台灣高雄地方法院撤銷上開妨害兵役案之緩刑
    ，接續執行至八十九年二月二十五日縮刑期滿出監，五年內再犯本罪，為累犯，
    應依法加重其刑。適用陸海空軍刑法第九十三條第三款、第十五條、刑法第四十
    七條之規定，復審酌上訴人前科素行及二犯逃亡，且逃亡逾四月始為警緝獲等情
    狀，量處上訴人有期徒刑一年，核無不合，因而駁回上訴人在軍事法院第二審之
    上訴，並對上訴人以籌措其母醫藥費，並在醫院照顧看護其母，逾假未歸，情屬
    可憫，量刑過重等辯詞，如何不足採，亦詳予指駁，固非無見。上訴人上訴意旨
    ，仍執陳詞，指摘原判決未斟酌其逃亡係因返家照顧其母之動機，量刑過重云云
    ，亦無可取。惟查原審判決後，陸海空軍刑法已於九十年十月二日公佈施行，原
    審所引論罪之法條已由陸海空軍刑法第九十三條變更為第四十條，修正前同法第
    九十三條第三款之法定刑為三年以下有期徒刑，修正後同法第四十條第三項無故
    離役逾三十日，依前（第三十九）條規定處罰，其法定刑為「五年以下有期徒刑
    」，修正前之刑度較有利於被告，依刑法第二條第一項但書之規定，自應適用最
    有利於上訴人之舊法處斷，原判決未及比較適用，自有判決適用法則不當之違法
    ，仍應認上訴為有理由，但此項違誤不影響於事實之確認，本院可據以為裁判，
    核上訴人所為係犯修正前陸海空軍刑法第九十三條第三款之罪，爰將原判決關於
    罪刑部分撤銷，復審酌上訴人犯罪之動機、目的，曾有二犯逃亡前科，本件且逃
    亡逾四月始為警緝獲，及犯後態度等情狀，仍量處上訴人有期徒刑一年，以資糾
    正。
二、據上論結，應依軍事審判法第一百九十八條第一項前段，修正前陸海空軍刑法第
    九十三條第三款、第十五條，刑法第二條第一項但書、第四十七條，判決如主文
    。
中      華      民      國    九十      年     十一     月     六     日
                              臺灣高等法院高雄分院刑事第七庭
                                  審判長法官  李春昌
                                        法官  黃憲文
                                        法官  莊飛宗
右正本證明與原本無異。
不得上訴。
                                  法院書記官  張明賢
中    華    民    國      九十      年      十一      月    八    日


司法院資訊處製作；財團法人民間司法改革基金會備份。
